Minutes et répertoires du notaire Jacques I CHARLES, janvier 1624 - 27 avril 1630 (étude XVIII)
Archives nationales
- Minutes de Jacques I CHARLES, 5 avril 1590 - 14 avril 1652; MC/ET/XVIII/227 - MC/ET/XVIII/261
  - Minutes. 1628 - 1630, MC/ET/XVIII/244
    - HELLYOT (Jean) Un des Gouverneurs des pauvres enfermés de cette ville § Mise par Jean HELLYOT en apprentissage de Mathieu MATHIEU, enfant des hôpitaux de Paris, avec Etienne HOAS, maître brodeur, pour 6 années et sans débours de part ni d'autre., 25 janvier 1628; MC/ET/XVIII/244
      contrat d'apprentissage; Hellyot, Jean
    - SONNINE (Michel) Administ/r/ des pauvres enfermés des hôpitaux parisiens § Mise par Michel SONNINE en apprentissage de Albert BABINOT, chez Jean LAQUEHAY, maître imprimeur libraire, pendant 5 ans et sans débours de part ni d'autre., 10 septembre 1628; MC/ET/XVIII/244
      contrat d'apprentissage; Sonnine, Michel
    - HELLYOT (Jean) Un des M/es/, Gouv/rs/ et Admit/rs/ des pauvres enfermés de cette ville. § Mise par Jean HELLYOT en apprentissage de Pierre HEBERT, un des enfants enfermés des hôpitaux de Paris, âgé d'environ 14 ans, avec Jean DAM, brodeur ordinaire de la reine, demeurant rue de Béthisy, pour 7 ans et sans débours de part ni d'autre., 7 décembre 1628; MC/ET/XVIII/244
    - MALLET (Antoine) maître éguillier au fbg Saint-Marcel § Contrat d'apprentissage chez Antoine MALLET de Marie LADVOCAT, rue des pauvres enfermés des hôpitaux de Paris, pour 3 ans et sans débours de part ni d'autre., 29 mars 1629; MC/ET/XVIII/244
      contrat d'apprentissage; Mallet, Antoine
    - DUHANOY (Jean) maître cordier demeurant proche la porte Saint-Martin § Contrat d'apprentissage chez Jean DUHANOY de Antoine GUISARD, orphelin des hôpitaux de Paris, pour 7 ans et sans débours de part ni d'autre., 4 avril 1629; MC/ET/XVIII/244
      contrat d'apprentissage; Duhanoy, Jean
    - SONNINE (Michel) Administr/r/ des pauvres enfermés des hôpitaux de Paris § Mise par Michel SONNINE en apprentissage de Antoine GUISART, avec Jean DUHANOY, maître cordier, pour 7 ans et sans débours de part ni d'autre., 4 avril 1629; MC/ET/XVIII/244
    - HELLYOT (Jean) un des M/es/, Gouv/rs/ et Admis/rs/ des pauvres enfermés de cette ville. § Mise par Jean HELLYOT en apprentissage et service de Marguerite ROBILLARD, un des enfants enfermés, avec Françoise DESPELLE, m/de/ publique, pour 6 années et moyennant le paiement à l'apprentie d'une somme de 60 ltz en fin des 6 ans., 3 mai 1629; MC/ET/XVIII/244
    - LEGANGNEUX (Philippe) quartinier, bg de Paris, un des Gouverneurs des Pauvres enfermés de cette ville. § Mise par Philippe LEGANGNEUX en apprentissage de Charles DUBRÉGLE,[ enfant orphelin des hôpitaux de Paris], rue des orphelins des hôpitaux de Paris, avec Mathieu HOTCQUELOQUE[Hautcqueloque], maître brodeur-chasublier[et brodeur ordinaire du prince de Condé, demeurant fbg Saint-Germain-des-Prés], pour 6 années et sans débours de part ni d'autre., 13 mai 1629; MC/ET/XVIII/244
      contrat d'apprentissage; Legangneux, Philippe
    - HELLYOT (Jean) Un des M/es/ Gouv/rs/ et Administ/rs/ des pauvres enfermés de cette ville. § Mise par Jean HELLYOT en apprentissage de François RENELLY, pour 6 ans, chez Paul DUBOYS, maître brodeur-chasublier, sans débours de part ni d'autre., 18 mai 1629; MC/ET/XVIII/244
    - DUROY (Jacques) maître cordier demeurant rue de Lourcine § Contrat d'apprentissage chez Jacques DU ROY de Pierre DUFOUR, orphelin des hôpitaux de Paris, pour 4 ans et sans débours de part ni d'autre., 7 juin 1629; MC/ET/XVIII/244
      contrat d'apprentissage; Duroy, Jacques
    - signé SONNINE mais non nommé en tête de l'acte. § Mise par SONNINE en apprentissage de Pierre DUFOUR, avec Jacques DUROY, maître cordier, pour 4 ans et sans débours de part ni d'autre., 7 juin 1629; MC/ET/XVIII/244
  - Minutes. 1629, janvier - juin, janvier - juin 1629; MC/ET/XVIII/245; registre
    - VILLEMONTEE (Marie de) veuve de Charles de GRIEU, demeurant dans l'enclos des Bernardins § Marché entre Marie de VILLEMONTEE et plusieurs marchands vanniers quincailliers, pour la vente de bottes d'osier provenant des propriétés de Marie de VILLEMONTEE et livrées à Paris moyennant 39 ltz les 100 bottes d'osier linées à Paris., 2 janvier 1629; MC/ET/XVIII/245; II
      marché; Villemontée, Marie de
    - SABRAN (Pierre) Tambour au reg/t/ des gardes de la Compagnie de M. de Marsillac, demeurant rue Mouffetard § Contrat de mariage entre Pierre SABRAN et Marie LAUDON, veuve de Jacques VINEUX, soldat., 3 janvier 1629; MC/ET/XVIII/245; XLVI
      contrat de mariage; Sabran, Pierre
    - DEVILLIERS (François) marchand libraire imprimeur, demeurant à Troyes, logé rue Saint-Jacques au 'Lion d'argent' § Règlement de dettes par François DEVILLIERS au moyen d'une livraison de papier batard de Troyes, envers François POMERAY, marchand imprimeur libraire, à la suite d'un contrat passé entre eux le 7 juin 1627., 4 janvier 1629; MC/ET/XVIII/245; XI
      Devilliers, François
    - PAILLARD (Jean) prêtre habitué et clerc en l'église Saint-Médard demeurant dans la maison en dépendant § Dépôt du Testament et Codicille de Jean PAILLARD, 4 janvier 1629; MC/ET/XVIII/245; XXIIII
      testament; Paillard, Jean
    - JEU de PAUME de 'La rose rouge' sise rue du Paon § Bail du JEU de PAUME de 'La rose rouge' par son propriétaire, François PASTOUREAU, à Nicolas MANSION, maître paumier, pour 4 années et moyennant un loyer annuel de 120 ltz., 4 janvier 1629; MC/ET/XVIII/245; LIII
    - BENARD (Jean) laboureur à Clichy § Bail à Jean BENARD de 16 arpents de terre sises à Clichy, par Vincent DE PAUL, moyennant 7 l.ts. de loyer annuel., 8 janvier 1629; MC/ET/XVIII/245; XXXIX
      bail; Benard, Jean
    - MASCOT (Catherine) veuve de Jean CHANCEY, marchand orfèvre, demeurant rue de l'Arbresec. § Quittance par Catherine MASCOT à Philippe BAUDELOT, d'une somme de 6.000 ltz, dûes au défunt Jean Chancey par Adrian de BREAUTÉ, premier écuyer de la reine-mère, qui a été condamné en justice au règlement de cette dette que le sieur BAUDELOT s'engage à récupérer., 10 janvier 1629; MC/ET/XVIII/245; XLI
      quittance; Mascot, Catherine
    - TOURMENT (Jean) comp/n/ tailleur de pierre demeurant rue Greneta § Marché entre. .. et Pierre PAPEAU, carrier, pour l'exploitation en commun et à profits et pertes égaux, d'une carrière appartenant audit TOURMENT et sise à 'La Petite Caille', sur le terroir Saint-Martin-des-Champs., 12 janvier 1629; MC/ET/XVIII/245; III
      marché; Tourment, Jean
    - RASSE (Pierre) Gantier demeurant rue Jean MOLLÉ § Contrat de mariage entre Pierre RASSE et Louise LONGIER[,demeurant rue Jean MOLLÉ]., 14 janvier 1629; MC/ET/XVIII/245; LVIII
      contrat de mariage; Rasse, Pierre
    - LE ROY (André) vigneront demeurant à Ivry, et Claude BERTHOMME, sa femme § Transport de rente par André LE ROY et par André LE ROY à Michel MASSON, maître couverturier notée, 15 janvier 1629; MC/ET/XVIII/245; LXIV
      transport de droits; Le Roy, André
    - MASSON (Michel) maître tapissier couverturier notié, demeurant rue Française § Transport de rentes sur des terres à Ivry à. .. par Jacques LAROCHE et André LEROY, vignerons audit Ivry., 15 janvier 1629; MC/ET/XVIII/245; LXIV
      transport de droits; Masson, Michel
    - LAROCHE (Jacques) vigneron à Ivry, et Claude DANGIN, sa femme § Transport de rente par Jacques LAROCHE et par Jacques LAROCHE à Michel MASSON, maître couverturier noté, 15 janvier 1629; MC/ET/XVIII/245; LXIV
      transport de droits; Laroche, Jacques
    - PETIT (Nicolas) maître pâtissier demeurant rue Mouffetard, veuf de Marie BOIVIN, puis de Jeanne de BEAULNE § Contrat de mariage entre Nicolas PETIT et Françoise GIRARD, veuve de Louis YVON, soldat[,d/te/ en la maison de M. de LUSTELLE, cloître de Saint-Marcel]., 16 janvier 1629; MC/ET/XVIII/245; LXXII
      contrat de mariage; Petit, Nicolas
    - CAIXON (Henry de) écuyer, logé à Paris à Saint-Germain-des-Prés, demeurant à Maubourgalt, pays d'Armagnac. § Quittance par Henry de CAIXON à Vincent DE PAUL, d'une somme de 150 ltz, restant dûe sur une somme de 2400 ltz, prêtée par feu Gabriel de CAIXON, père de Henry de CAIXON, en date du 21 mai 1620-, 17 janvier 1629; MC/ET/XVIII/245; LXXVIII
      quittance; Caixon, Henri de
    - LA CAILLE (Nicolas) laboureur à Draveil § Mise par Nicolas LA CAILLE en apprentissage de son frère Jean, âgé d'environ 17 ans, avec Nicolas LA COSTE, marchand libraire imprimeur, pour 4 ans et sans débours de part ni d'autre., 17 janvier 1629; MC/ET/XVIII/245; LXXVII
      contrat d'apprentissage; La Caille, Nicolas
    - DEBRACQUE (Marguerite) fille au service et logis de Jean Masure, huissier en parlement. § Contrat de mariage entre Marguerite DEBRACQUE et François LEGRAND, maître menuisier[,demeurant rue Mouffetard]., 21 janvier 1629; MC/ET/XVIII/245; C XIX
      contrat de mariage; Debracque, Marguerite
    - COURLON (Antoine de) maçon demeurant à Beauvais. § Constitution par. .. de 18 ltz 15 sols de rente au Principal de 300 ltz, à Pierre GOUJON, maître tapissier notré, 22 janvier 1629; MC/ET/XVIII/245; IIII/XX/XIII
      constitution de rente; Courlon, Antoine de
    - GOUJON (Pierre) maître tapissier notié demeurant rue Mouffetard § Constitution à. .. de 18 ltz 15 sols de rente au Principal de 300 ltz, par Antoine de COURLON, maçon à Beauvais, 22 janvier 1629; MC/ET/XVIII/245; IIII/XX/XIII
      constitution de rente; Goujon, Pierre
    - LA ROCHEFOUCAULD (François, Cardinal de) § Quittance par François, cardinal de LA ROCHEFOUCAULD d'une somme de 14919 l., 9 s. tournois à Jean JACOBÉ, pour le revenu temporel et les arrérages de l'Abbaye de Saint-Arnould près Metz-, 26 janvier 1629; MC/ET/XVIII/245; IIII/XX/XVIII
    - VOULTE (Charlotte de la) demeurant rue Saint-Honoré § Inventaire après le décès de Charlotte de la VOULTE à la requête de Jacques BOURCIER, maître fourbisseur garnisseur d'épées, son mari, tuteur de leur enfant mineur., 26 janvier 1629; MC/ET/XVIII/245; 6 fol.; CV
      inventaire; Voulte, Charlotte de la
    - BOURCIER (Jacques) maître fourbisseur et garnisseur d'épées, demeurant rue Saint-Honoré. § Inventaire à la requête de. .. après le décès de Charlotte de la VOULTE, sa femme, en son nom et comme tuteur de leur enfant mineur., 26 janvier 1629; MC/ET/XVIII/245; 6 fol.; CV
      inventaire; Bourcier, Jacques
    - ARNOUL (André) compagnon tondeur de drap, demeurant sur le fossé entre les portes Saint-Marcel et Saint-Victor § Contrat de mariage entre André ARNOUL et Claude GODEFROY, fille au service de Jean de la Girolette, maréchal de salle des filles d'honneur de la reine., 29 janvier 1629; MC/ET/XVIII/245; IIII/XX/IX
      contrat de mariage; Arnoul, André
    - PINSON (Antoine) maître couverturier tapissier notié, demeurant rue Neuve-des-Boulangers. § Contrat d'apprentissage chez .. de Jean CLAUDIN, pour 6 ans et sans débours de part ni d'autre., 29 janvier 1629; MC/ET/XVIII/245; CXXXI
      contrat d'apprentissage; Pinson, Antoine
    - DESTOURNET (Claude) Compagnon savetier demeurant rue Trippelet § Contrat de mariage entre Claude DESTOURNET et Marthe LEGRAS, Veuve de Nicolas GAULTIER., février 1629; MC/ET/XVIII/245; C/XXX/IX
      contrat de mariage; Destournet, Claude
    - BADRAN (Pasquette) demeurant rue du Pots-de-Fer § Contrat de mariage entre Pasquette BADRAN et Charles BOUTHIER [Bouquier], gagne-deniers, 4 février 1629; MC/ET/XVIII/245; C XLVI
      Mention dans le répertoire du notaire coté:
      MC/RE/XVIII/5
      contrat de mariage; Badran, Pasquette
    - TRAVERS (Vincent) maître maçon demeurant rue de Montmartre § Transaction par suite de procès entre François FERRY et Simon PUTHOYS, maçon, pour des malfaçons commises par ledit PUTHOYS, et qui serait réparées par. .. moyennant le paiement à lui fait de 1578 ltz dûes audit PUTHOYS., 4 février 1629; MC/ET/XVIII/245; II/C/XX
      accord; Travers, Vincent
    - CROYER (Balthazard) maître sellier lormier, demeurant place Maubert et Radegonde FOURMY, sa femme. § Contrat de mariage de Radegonde CROYER, fille de Balthazard CROYER et de Radegonde FOURMY avec René BRIÈRE, facteur des Messageries du Maine et de Vendôme[,demeurant rue de la Harpe., 4 février 1629; MC/ET/XVIII/245; CXLVII
      contrat de mariage; Croyer, Balthazar
    - CORNU (Julien) vigneron à Saint-Marcel, demeurant rue du Petit Mogue § Achat à Julien CORNU à Perrette DESTABLE, sa femme, de vignes au terroir dudit Saint-Marcel, par Michel, MASSON, maître couverturier tapissier notré, 4 février 1629; MC/ET/XVIII/245; C XLV
      acte de vente; Cornu, Julien
    - TIZON (Louis) maître serrurier demeurant rue Mouffetard § Dépot de plainte par. .. en son nom et représentant Pierre BERGEAULT, vigneron, malade en l'Hôpital de la Charité, pour excès et voies de fait commis sur leurs personnes par Philippe DUPONT, soldat au régiment des gardes du roi, et Jeanne DUGUÉ, sa femme., 5 février 1629; MC/ET/XVIII/245; CLI
      Tizon, Louis
    - JESSON (Pierre) maître tissutier rubannier demeurant rue du Pot-de-Fer § Contrat de mariage entre Pierre JESSON et Laurence BIGOT, veuve de Pierre BOYLEAU, fontainier., 6 février 1629; MC/ET/XVIII/245; CLIIII
      contrat de mariage; Jesson, Pierre
    - MASSON (Michel) maître tapissier notié couverturier, demeurant rue Française § Achat par. .. de terres sises à Ivry, à Jacques JUBERT et Marguerite PASQUIER, sa femme., 6 février 1629; MC/ET/XVIII/245; CLIII
      Masson, Michel
    - JUBERT (Jacques) vigneron à Ivry, et Marguerite PASQUIER sa femme § Vente par Jacques JUBERT et par Marguerite PASQUIER de terres sises à Ivry à Michel MASSON, maître couverturier tapissier notre., 6 février 1629; MC/ET/XVIII/245; CLIII
      acte de vente; Jubert, Jacques
    - FERÉ (Anne) fille majeure demeurant rue Saint-Honoré. § Contrat de mariage entre Anne FERÉ et Pierre COTET, tailleur ordinaire du prince de Condé, 7 février 1629; MC/ET/XVIII/245; C/L/VII
      contrat de mariage; Feré, Anne
    - CHARPENTERIE, MAÇONNERIE et COUVERTURE Marché et Devis de § Entre Charles SERAPHIN, et Charles ROUSSEAU, maître charpentier, pour la somme de 300 ltz - Guillaume RUGEUR, maçon, pour 200 ltz - et Nicolas DAISTE, coup/n/ maçon - pour travaux ou une maison rue Traversière., 7 février 1629; MC/ET/XVIII/245; CLXVIII
      Rugueur, Guillaume; Seraphin, Charles
    - COTET (Pierre) tailleur ordianire du prince de Condé, demeurant rue Saint-Honoré § Contrat de mariage entre Pierre COTET et Anne FERÈ, fille majeure., 7 février 1629; MC/ET/XVIII/245; CLVII
      contrat de mariage; Cotet, Pierre
    - SERAPHIN (Charles) demeurant rue Traversière § Devis et marché pour la construction d'un pavillon entre Charles SERAPHIN et Charles ROUSSEAU, maître charpentier, Nicolas DAISTE, camp/n/ maçon, et Guillaume RUGEUR, maçon., 7 février 1629; MC/ET/XVIII/245; CLXXIII
      devis; marché; Séraphin, Charles
    - MAUPEOU (Marguerite) veuve de Nicolas DENETZ, conseiller du roi et général en la Cour des Aydes, demeurant rue de la Sorbonne § Bail par Marguerite MAUPEOU à Jacques LESGRIER, procureur en parlement, d'une maison rue des Noyers, pour 5 ans et moyennant 350 ltz de loyer annuel., 7 février 1629; MC/ET/XVIII/245; CLXXIIII
      bail; Maupeou, Marguerite
    - BELANT (Robert) maître pâtissier-oublier, demeurant faubourg Saint-Victor § Contrat de mariage entre Robert BELANT et Catherine FENARS., 8 février 1629; MC/ET/XVIII/245; C XXVI
      contrat de mariage; Belant, Robert
    - Mise en apprentissage par Claude Chaumont, demeurant rue Saint-Victor, de son fils Pierre, de ce jour jusqu'à la Pentecôte 1630, avec Pierre Picart, ouvrier en bagues de laiton, demeurant au faubourg Saint-Marcel, qui enseignera son métier au jeune homme, le nourrira et le logera, moyennant 24 livres., 8 février 1629; MC/ET/XVIII/245
      Documents du Minutier central concernant l'histoire de la musique (1600-1650), par Madeleine Jurgens, tome II [études XI à XX, 1900 actes], Paris, Archives nationales, 1974, p. 503 (instrument de recherche imprimé dématérialisé, certaines notices sont plus détaillées dans la version intégrale accessible en ligne par la rubrique 'Autres instruments de recherche', voir contexte dans le Plan d’orientation général - Notaires de Paris, guides thématiques du Minutier).
    - FAYE (Jean) Voyer de la terre et dépendances de Sainte-Geneviève du Mont § Association entre Jean FAYE et Jean THIERRY, maître maçon, pour l'exploitation de ladite voierie, à frais et revenus égaux, et durant une année., 12 février 1629; MC/ET/XVIII/245; C/L/XXIX
      Faye, Jean
    - THIERRY (Jean) maître maçon demeurant rue Saint-Victor § Association entre. .. et Jean FAYE, voyer de la terre Sainte-Geneviève-du-Mont et ses dépendances, pour l'exercice de ladite voirie, à frais et revenus égaux durant une année., 12 février 1629; MC/ET/XVIII/245; CLXXIX
      Thierry, Jean
    - MARIAVALLE (Guillaume) maître rôtisseur au fbg Saint-Jacques § Contrat de mariage entre Guillaume MARIAVALLE et Léonarde PETITLION., 15 février 1629; MC/ET/XVIII/245; CIIII/XX/VIII
      contrat de mariage; Mariavalle, Guillaume
    - THUREAU (Honoré) Teinturier demeurant rue Saint-Hippolyte, au fbg Saint-Marcel § Contrat de mariage entre Honoré THUREAU et Marie PIEDBOURG, fille majeure., 17 février 1629; MC/ET/XVIII/245; CIIII/XX/XI
      contrat de mariage; Thureau, Honoré
    - BURLUGUET les mineurs § Bail par les mineurs représentés par leur tuteur Aubriu HUQUEVILLE, d'une maison, rue Mouffetard, leur appartenant en indivis avec Etienne POULLET et Pierre GOGUELIN, à Fleurant LEGRIS, maître tissutier rubannier, pour 4 ans et moyt 72 l.ts. de loyer annuel., 19 février 1629; MC/ET/XVIII/245; II/C/II
    - GOGUELIN (Pierre) maître charpentier § Bail par. .. d'une maison en indivis avec Etienne POULLET, maître charpentier et Aubin HUQUEVILLE tuteur des mineurs BURLUGUET, à Heurant LE GRIS, pour 4 ans et moyennant 72 ltz de loyer annuel., 19 février 1629; MC/ET/XVIII/245; II/C/II
      bail; Goguelin, Pierre
    - BARRABAND (Isaac) marchand tapissier, demeurant à Aubusson, logé rue Galande, aux 'Porcelets' § Marché entre. .. et Georges FROGER, pour la fourniture de 4 pièces de tapisserie, à personnages, au prix de 18 livres par aunes 'carrée', 19 février 1629; MC/ET/XVIII/245; II/C/
      marché; Barraband, Isaac
    - TAPISSERIE (Marché de) § Pour la confection de 4 pièces de tapisserie à personnages, bordées de fleurs, garnies de soies, faites d'après les dèssins fournis à Isaac BARRABAND, marchand tapissier à Aubusson, linables en la ville de Bourbons et payées 18 ltz l'anne 'carrée' par Georges FROGER, curé de Saint-Nicolas-du-Chardonnet., 19 février 1629; MC/ET/XVIII/245; II/C/
      Barraband, Isaac
    - POULLET (Etienne) maître charpentier § Bail par .. d'une maison rue Mouffetard, en indivis avec Pierre GOGUELIN, maître charpentier et Aubin HUQUEVILLE, tuteur des mineurs BURLUGUET, à Fleurant LEGRIS, pour 4 ans et moyennant 72 ltz de loyer annuel., 19 février 1629; MC/ET/XVIII/245; II/C/II
      bail; Poullet, Etienne
    - LE GRIS (Fleurant) maître tissutier rubannier, demeurant rue Mouffetard, à 'l'Image N.D'. § Bail à Fleurant LE GRIS de la maison en laquelle il demeure, par Pierre GOGUELIN et Etienne POULET, m/es/ charpentiers, propriétaires en indivis avec les mineurs BURLUGUET, représentés par leurs tuteur Aubin HUQUEVILLE, pour 4 années et moyennant 72 ltz de loyer annuel., 19 février 1629; MC/ET/XVIII/245; II/C/II
      bail; Le Gris, Fleurant
    - FROGER (Georges) Docteur en la faculté de Théologie et curé de Saint-Nicolas-du-Chardonnet § Marché entre Georges FROGER et Isaac BARRABAND, marchand tapissier à Aubusson, pour la confection de 4 pièces de tapisserie à personnage, garnies de fleurs de soies, payables 18 ltz l'arme carrée., 19 février 1629; MC/ET/XVIII/245; II/C/
      marché; Froger, Georges
    - HUQUEVILLE (Aubin) maître boulanger à Saint-Marcel § Bail par Aubin HUQUEVILLE comme tuteur des mineurs BURLUGUET, d'une maison en indivis avec Pierre GOGUELIN et Etienne POULET, sise rue Mouffetard, à Fleurant LEGRIS, pour 4 ans et moyennant 72 lts de loyer annuel., 19 février 1629; MC/ET/XVIII/245; II/C/II
      bail; Huqueville, Aubin
    - HOPITAL SAINT-JACQUES de COMPOSTELLE § Autorisation par Jean BARES, prêtre, procureur général de HOPITAL SAINT-JACQUES de COMPOSTELLE à Antoine YSIER et Dominique ASSIET, moines, de receuillir toutes les offrandes destinées à HOPITAL SAINT-JACQUES de COMPOSTELLE et de reprendre les sommes indûment perçues à cet effet par des moines d'autres ordres ou non autorisés., 21 février 1629; MC/ET/XVIII/245; II/C/IIII
      Bares, Jean
    - MIGNOT (Claude) femme de Nicolas FOUCAULT, marchand et maître apothicaire épicier, demeurant place Maubert § Dépôt du testament de Claude MIGNOT, 21 février 1629; MC/ET/XVIII/245; II/C/XII
      testament; Mignot, Claude
    - CORBYER (Jean) tapissier notre, natif de Beauvais, demeurant rue Mouffetard § Contrat de mariage entre. .. et Jeanne GAUJON, veuve de Léonard SEGUIN, cordonnier., 22 février 1629; MC/ET/XVIII/245; II/C/XX
      contrat de mariage; Corbyer, Jean
    - LA ROCHEFOUCAULD (François, Cardinal de) grand aumônier de France § Transaction entre François, Cardinal de LA ROCHEFOUCAULD et Michel SONNIVET, gouverneur et administrateur de l'hôpital N.D. de la Miséricorde, au sujet d'une ruelle laugeant lad. hôpital et cédée au gouverneur de ce dernier par 1 Ltz la toise, à charge pour lui de la faire murer-, 23 février 1629; MC/ET/XVIII/245; II/C/XVI
      accord; La Rochefoucauld, François, Cardinal de
    - FERRY (François) maître maréchal demeurant place Maubert. § Transaction par suite d'un procès entre François FERRY et Simon PUTHOYS, maître maçon, pour des malfaçons dans une maison appart/t/ à François FERRY qui seront réparées par Vincent TRAVERS, maître maçon, moyennant le paiement à lui fait de 1578 lts dûes audit PUTHOYS -, 24 février 1629; MC/ET/XVIII/245; II/C/ XX
      accord; Ferry, François
    - DELARUE (Catherine) § Contrat de mariage entre Catherine DELARUE et Jerôme MET., 25 février 1629; MC/ET/XVIII/245; II/C/ XXX VIII
      contrat de mariage; Delarue, Catherine
    - LEJAY (Symonne) demeurant chez son père Jean LEJAY, marchand verrier, place Maubert proche le couvent des Carmes. § Contrat de mariage entre Symonne LEJAY [et d'Antoinette MARTEAU, sa femme avec ] Nicolas FLEURY, maître cordier. Témoins: Augustin COURBE, marchand libraire et imprimeur Olivier PONTHENOIS, marchand verrier., 25 février 1629; MC/ET/XVIII/245; II/C/XXXIIII
      contrat de mariage; Lejay, Symonne
    - Marché aux termes duquel Pierre Maubon promet aux marguilliers de l'église Saint-Médard, de fondre trois cloches nouvelles avec le métal des trois moyennes cloches de l'église et de les rendre avant Pâques, 'resonnantes d'un bon accord avec la vieille grosse cloche qui demeurera au clocher', moyennant 450 livres de façon. Maubon fournira bois et charbon, moules et fourneaux, équipages et cordages. Le métal supplémentaire lui sera procuré par les marguilliers., 27 février 1629; MC/ET/XVIII/245
      Documents du Minutier central concernant l'histoire de la musique (1600-1650), par Madeleine Jurgens, tome II [études XI à XX, 1900 actes], Paris, Archives nationales, 1974, p. 841 (instrument de recherche imprimé dématérialisé, certaines notices sont plus détaillées dans la version intégrale accessible en ligne par la rubrique 'Autres instruments de recherche', voir contexte dans le Plan d’orientation général - Notaires de Paris, guides thématiques du Minutier).
    - SAINT-MÉDARD l'église § Marché entre les marguilliers de l'église SAINT-MÉDARD et Pierre MANBON, maître fondeur de cloches, pour la fourniture de 3 cloches en lad. église, moyennant la somme de 450 ltz., 27 février 1629; MC/ET/XVIII/245; II/C/LXII
      marché; Maubon, Pierre; Manbon, Pierre